臺灣桃園地方法院民事裁定
111年度重訴字第203號
原      告  邱婉琪  

上列原告與被告陳招妹等39人間分割共有物事件，本院裁定如下
：
    主  文
原告應於本裁定送達後七日內，補正如附表所示之事項，以確認
本件請求是否具備一貫性，逾期未補正，即駁回原告之訴。
    理  由
一、原告之訴，依其所訴之事實，在法律上顯無理由，法院得不
    經言詞辯論，逕以判決駁回之。但其情形可以補正者，審判
    長應定期間先命補正，民事訴訟法第249條第2項第2款定有
    明文。所謂「在法律上顯無理由」，係指欠缺一貫性審查要
    件（合理主張）之情形（民國110年1月20日修正理由參照）
    。故法院在特定原告起訴所表明之應受判決事項之聲明（訴
    之聲明），及訴訟標的法律關係後，應以其依民事訴訟法第
    266條第1項第1款規定所主張之「請求所依據之事實及理由
    」為據，審查其訴訟上之請求是否具備一貫性。即法院於行
    證據調查前，先暫認原告主張之事實係真實，輔以其主張之
    訴訟標的法律關係，依實體法予以法律要件評價，倘其所主
    張之事實足以導出其權利主張，始具備事實主張之一貫性；
    繼而再依實體法予以法律效果評價，倘足以導出其訴之聲明
    ，始具備權利主張之一貫性。而原告所提起之訴訟不具備一
    貫性，經法院闡明後仍未能補正，其主張即欠缺實體法之正
    當性，法院可不再進行實質審理，逕依民事訴訟法第249條
    第2項規定，以其請求為無理由而予以判決駁回（最高法院1
    08年度台上字第2246號民事判決意旨參照）。
二、按各共有人，除法令另有規定外，得隨時請求分割共有物。
    但因物之使用目的不能分割或契約訂有不分割之期限者，不
    在此限；公同共有物之分割，除法律另有規定外，準用關於
    共有物分割之規定，民法第823條第1項、第830條第2項固有
    明文。然查，依原告起訴狀之記載，可知其主張之事實係桃
    園市○○區○○段000○000○000地號土地（下稱系爭土地）實際
    應為其父邱鴻謙所有，嗣邱鴻謙逝世，其繼承人均同意系爭
    土地由原告「單獨所有」，故系爭土地應由原告單獨所有，
    其他所有權之登記名義人均屬錯誤登記，兩造僅「形式上」
    具有公同共有關係等情（見本院卷第5至6頁）；因其主張之
    事實、理由與其聲明有欠缺一貫性情形，本院遂裁定命原告
    補正，然原告所提之補正狀並未更正上開陳述內容，僅稱系
    爭土地現由兩造公同共有等語（見本院卷第123頁）。是為
    明原告主張之內容，並確認原告所訴事實在法律上是否顯無
    理由，爰依民事訴訟法第249條第2項但書規定，命原告遵期
    補正，逾期不補正，即駁回其訴。
中　　華　　民　　國　　111 　年　　8 　　月　　24　　日
                  民事第四庭  法　官　傅思綺
正本係照原本作成。
本裁定不得抗告。
中　　華　　民　　國　　111 　年　　8 　　月　　30　　日
                              書記官  康馨予
附表（應補正之事項）：
編號 事項 一 請敘明系爭土地之「實質」所有人為何人 二 請說明本件被告是否均為系爭土地之「實質」所有人